【裁判字號】    98,上更(二),296
【裁判日期】    990121
【裁判案由】    毒品危害防制條例
【裁判全文】
臺灣高等法院刑事判決             98年度上更(二)字第296號
上  訴  人
即  被  告  甲○○
                    (現於臺灣臺北監獄執行中）
選任辯護人  吳孟玲律師
上列上訴人即被告因毒品危害防制條例案件，不服臺灣臺北地方
法院97年度訴字第399號，中華民國97年5月30日第一審判決（起
訴案號：臺灣臺北地方法院檢察署97年度偵字第2225號），提起
上訴，判決後經最高法院發回第2次更審，本院判決如下：
    主  文
原判決關於甲○○所犯如附表所示之罪刑及執行刑均撤銷。
甲○○轉讓第一級毒品，三罪，各處有期徒刑壹年，未扣案之轉
讓第一級毒品所得新臺幣伍佰元沒收，如全部或一部不能沒收時
，以其財產抵償之。應執行有期徒刑壹年貳月，未扣案之轉讓第
一級毒品所得新臺幣壹仟伍佰元沒收，如全部或一部不能沒收時
，以其財產抵償之。
甲○○關於附表除前項有罪部分外其餘被訴販賣第一級毒品部分
（即三次轉讓第一級毒品以外部分），均無罪。
    事  實
一、甲○○明知海洛因屬毒品危害防制條例所定之第一級毒品，
    依法不得轉讓，於民國97年1月間（1月17日為警查獲前），
    ，以新臺幣（下同）1000元之價格購入第一級毒品海洛因，
    一半供自己施用，一半以500 元價格，在臺北市中山區○○
    ○路472號乙○○住處，轉讓予乙○○，先後共計3次。
二、案經臺北市政府警察局信義分局報請臺灣臺北地方法院檢察
    署檢察官偵查起訴。
    理  由
壹、程序部分
一、被告甲○○於本院審理中主張警詢時遭刑求，於原審審理時
    稱：為警查獲後，警察在警車內有用手打其胸部等語。惟查
    ：原審於97年4 月10日勘驗被告警詢錄影光碟結果，認「本
    件製作筆錄之處所是在警方之開放辦公室內，被告坐在製作
    筆錄之警察旁邊，該名警察當場按照詢問之進度製作筆錄，
    被告亦可看到電腦螢幕之內容，做筆錄之期間，警察與被告
    均神色正常，製作筆錄之警察雖於詢問時偶有提高音量數次
    ，惟與刑事訴訟法第98條之規定並無不合之處，並有其他警
    員在辦公室內走動」，有勘驗筆錄附卷可參（見原審卷第25
    7 頁背面）。而證人警員丙○○於原審審理中具結證稱：其
    於查獲被告後，在警車上並未毆打被告等語（見原審卷第28
    0頁）。再觀諸被告於97年1月17日經原審諭知羈押在臺灣臺
    北看守所時所製作之內外傷紀錄表，並無任何外傷紀錄，亦
    有臺灣臺北看守所97年4 月21日北所衛字第0970004176號函
    覆資料在卷可憑。參以被告於為警查獲後移送檢察官複訊時
    及聲請羈押時接受原審訊問時之筆錄，被告均未曾提及遭警
    員毆打之情，是並無任何證據資料顯示被告曾於為警查獲後
    之解送途中曾遭警員毆打。足見被告於警詢中所為供述係出
    於其自由意志而未遭受警員施以強暴、脅迫等不正方法，其
    於警詢之供述，應有證據能力。至於被告主張警詢筆錄內容
    與其所述不符，因原審已就被告警詢錄影光碟勘驗並逐字轉
    譯，被告於警詢之供述自以原審勘驗結果所製作之譯文為準
    ，附此敘明。
二、按被告以外之人於審判外之言詞或書面陳述，除法律有規定
    者外，不得作為證據；又被告以外之人於審判外之陳述，雖
    不符合同法第159條之1至第159條之4之規定，但經當事人於
    審判程序同意作為證據，法院審酌該言詞陳述或書面陳述作
    成時之情況，認為適當者，亦得為證據；當事人、代理人或
    辯護人於法院調查證據時，知有第159條第1項不得為證據之
    情形，而未於言詞辯論終結前聲明異議，視為有前項之同意
    ，刑事訴訟法第159條第1項及第159條之5分別定有明文。經
    查，本判決所引用被告以外之人於審判外之陳述，固為傳聞
    證據，檢察官、被告及辯護人於本院調查證據時，知有第15
    9條第1項不得為證據之情形，而未於言詞辯論終結前聲明異
    議，而視為同意作為證據，本院審酌上開證據資料製作時之
    情況，尚無違法不當及證明力明顯過低之瑕疵，亦認為以之
    作為證據應屬適當。揆諸前開規定，依刑事訴訟法第159 條
    之5第2項之規定，認前揭證據資料均有證據能力。
貳、實體部分
甲、有罪部分
一、訊據被告堅決否認有轉讓第一級毒品海洛因犯行，辯稱：係
    與乙○○合買，每次一人出500元，由其出面去買1000 元的
    海洛因等語。惟查：
(一)被告於警詢時即供稱：「那是她（乙○○）在用，我在萬華
    買的，你聽懂嗎？在萬華買，是她有時候叫我幫她拿過去，
    ....吃不過癮，才順便幫她拿回來。」、「（乙○○去萬華
    拿回來的海洛因）啊不能用，她才說不然你批給我，所以才
    會批給她，是這樣子的。」、「（警：她知道你有在用，所
    以她才直接向你拿？她之前拿的都不行，她才向你拿，是不
    是這樣？）就是這樣，才會都叫我幫她拿。」（見原審卷第
    245、249-250頁）；於偵查中亦供稱：「（有賣毒品給乙○
    ○？）沒有。是她說上次打的毒品不好，她拿我買的去用，
    說我的毒品品質比較純，所以才會說要用毒品會打電話給我
    」（見偵查卷第54頁）；於原審訊問時供稱：「每次幫她（
    乙○○）買都是買500 元的海洛因，我沒有賺錢，我也是跟
    人家拿500元」（見原審卷第15 頁），是被告於偵查之初並
    未提及與乙○○合資購買海洛因，而係因其取得之海洛因品
    質較佳，應乙○○要求轉讓海洛因予乙○○。
(二)證人乙○○雖於本院前審審理時證稱：係與被告共同出資購
    買，一人出資500 元等語（見本院更(一)審卷第88頁）；然其
    於警詢及偵查中均證稱：係向被告購買海洛因（見偵查卷第
    32-33、69 頁，因無證據證明被告賺取差價，僅論轉讓海洛
    因，詳後述），並未提及與被告合資購買海洛因情事，足認
    被告上開所辯不足採信。
(三)被告於本院審理時供稱：交付乙○○海洛因3到4次，每次一
    人出500元，時間約在97年1月間等語（見本院98年12月24日
    審判筆錄）；於原審訊問、審理時亦分別供稱：幫乙○○買
    的次數不超過5次；幫乙○○買3、4次（見原審卷第15、282
    頁）；於偵查中亦供稱：拿過3、4次毒品給乙○○（見偵查
    卷第55頁）；於警詢則供稱：5、6次或4、5次（見原審卷第
    250、253、255 頁）。而證人乙○○於本院前審審理時證稱
    ：與被告合買毒品的次數不記得（見本院更(一)審卷第88頁）
    ；於警詢中證稱：向甲○○購買10多次海洛因（見偵查卷第
    33頁）；在檢察官偵查中證稱：其自96年7、8月間起至為警
    查獲前，大約隔3天就要用一包大約500元量的海洛因，在這
    段期間共向被告購買海洛因40幾次等語（見偵查卷第69頁）
    。綜合被告及證人乙○○之陳述，被告承認交付海洛因予乙
    ○○之次數有3、4次或5、6次，但以3、4次為多，依罪疑有
    利於被告原則，應認定被告有交付海洛因予乙○○3 次，此
    部分被告於本院審理中之供述核與證人乙○○之證述相符，
    可以採信（至於證人乙○○證述超過3 次的部分，因其證述
    前後不一，有重大瑕疵，不予採信）。
(四)至於證人乙○○於警詢、偵查中雖均證稱有向被告購買海洛
    因，然查本件並無被告購入此部分海洛因價格之證據，足以
    計算並判斷被告是否獲有利益（被告於97年1 月16日購入海
    洛因，欲販賣予乙○○部分，業經判處有期徒刑15年確定，
    係經認定以每包300元之價格購入，欲以每包500元之價格販
    出）。而依被告於警詢時之供述（如附件，見原審卷第253-
    255 頁），其數度否認有販賣海洛因予乙○○，且自始否認
    有賺取利潤，甚至表示賠錢，僅於警員詢問時表示如果乙○
    ○欠的錢都有給才有賺等語，故被告是否確有賺取差價，實
    有合理之懷疑存在。且按圖利販賣第一級毒品係屬重罪，須
    有被告有無圖利之證據以為判斷，自不宜逕以被告無甘冒承
    擔刑責之風險，而虧損或以平價賣出之理等，即推論認為被
    告係有獲利（最高法院96年度台上字第6146號、第4780號判
    決參照）。復參遠傳電信股份有限公司函覆被告使用之0000
    000000號行動電話之通聯資料，被告自96年9 月15日起至97
    民1月17 日被查獲止，幾乎每日與乙○○聯繫，顯見二人關
    係匪淺，被告或有可能依原價轉讓第一級毒品，被告是否從
    中獲利並非無疑，而依據罪疑惟輕之法理，既無明確之證據
    證明被告有賺取差價獲取利益，且被告亦不否認以原價轉讓
    少量毒品，衡情即不宜推測逕認被告獲利，而應為被告有利
    之認定，即認定被告所為係轉讓第一級海洛因。
(五)綜上所述，本件事證明確，被告犯行堪予認定。
二、按海洛因為毒品危害防制條例第2條第2 項第1款所規定之第
    一級毒品，是核被告上開所為，係犯毒品危害防制條例第 8
    條第1項之轉讓第一 級毒品罪。公訴意旨認為被告所為係犯
    毒品危害防制條例第4條第1項之販賣第一級毒品罪，起訴法
    條尚有未洽，應予以變更（理由如前），被告持有第一級毒
    品海洛因之低度行為，應為高度之轉讓第一級毒品所吸收，
    不另論罪。被告先後三次轉讓海洛因之行為，犯意各別、行
    為互殊，應予分論併罰。被告轉讓之第一級毒品數量甚少，
    無證據證明超過轉讓毒品加重其刑之數量標準（原名稱為轉
    讓持有毒品加重其刑之數量標準，於98年11月20日行政院院
    臺法字第0980073647號令修正發布名稱及全文3 條；並自98
    年11月21日施行，就轉讓第一級毒品加重其刑之數量標準並
    無變更，無新舊法比較之問題）之第一級毒品：淨重五公克
    以上，不需要依據前述規定加重其刑。
三、原審予被告論罪科刑固非無見，惟查：本件並無證據證明被
    告前述交付海洛因有所獲利，被告所為應犯轉讓第一級毒品
    罪，原審誤為販賣第一級毒品罪，尚有未洽，是被告上訴意
    旨否認犯罪雖不足採，然否認販賣指摘原判決不當，尚非無
    理由，則原判決既有可議，自應將原判決予以撤銷改判。
四、爰審酌毒品戕害身心，為眾所皆知，且應為有多次違反毒品
    危害防制條例前案之被告所明知（卷附前案紀錄表），被告
    轉讓海洛因予他人，危害社會治安，且依卷附前案紀錄表與
    其他相關卷證，可見被告自70年間起即多次涉犯毒品案件，
    先後被判處徒刑送監執行，仍一而再犯，本應從重量刑，然
    參酌被告轉讓毒品每包僅價值500 元，數量非鉅，及其犯後
    態度等一切情狀，就其所犯轉讓第一級毒品罪3 罪，分別量
    處有期徒刑1年，並定其應執行之刑為有期徒刑1年2月。
五、按犯毒品危害防制條例第4 條之罪者，其犯罪所得之財物應
    予沒收，如全部或一部不能沒收時，追徵其價額或以其財產
    抵償之，該條例第19條第1 項規定甚明。由此項規定觀之，
    必限於所得者為金錢以外之其他財物而無法沒收時，始應追
    徵其價額。如所得財物為金錢而無法沒收時，則應以其財產
    抵償之，不發生追徵價額之問題。查被告每次轉讓海洛因所
    得500元，雖未扣案，然此為被告犯毒品危害防制條例第8條
    第1項之罪所得之財物，應依前開規定附隨於轉讓第一 級毒
    品罪項下分別宣告沒收，如全部或一部不能沒收時，以其財
    產抵償之。至於被告於97年1月17日經警查獲扣得之含第一
    級毒品海洛因成分之粉末物10包（驗餘合計淨重1.81公克）
    ，均已在被告販賣第一級毒品部分宣告沒收銷燬（見本院97
    年度上更(一)字第585 號判決），且與本案無關，是此部分爰
    不在本案為沒收銷燬宣告。
乙、無罪部分：
一、公訴意旨另以：被告甲○○明知海洛因係毒品危害防制條例
    規定所列管之第一級毒品，仍基於營利之意圖，自96年7、8
    月間起，至97年1月間止，先向真實姓名年籍不詳、綽號「
    阿龍」之成年男子，以每10包3 千元之價格，購入第一級毒
    品海洛因後，再約每隔3 日，多次在臺北市中山區○○○路
    472號乙○○住處之樓梯間，以每次每包約500元之價格，販
    賣第一級毒品海洛因予乙○○，共計37次，因認被告涉犯毒
    品危害防制條例第4條第1項之販賣第1級毒品罪嫌等語。
二、按犯罪事實應依證據認定之，無證據不得認定其犯罪事實；
    刑事訴訟法第154條第2項定有明文。次按被告之自白為證據
    之一種，須非出於強暴、脅迫、利誘、詐欺或其他不正之方
    法，且與事實相符者，方得採為證據，故被告雖經自白，仍
    應調查其他必要之證據，以察其與事實是否相符，苟無法證
    明其與事實相符，根本即失其證據之證明力，不得採為判斷
    事實之根據。認定犯罪事實所憑之證據，雖不以直接證據為
    限，間接證據亦包括在內；然而無論直接或間接證據，其為
    訴訟上之證明，須於通常一般之人均不致有所懷疑，而得確
    信其為真實之程度者，始得據為有罪之認定，倘其證明尚未
    達到此一程度，而有合理之懷疑存在時，事實審法院復已就
    其心證上理由予以闡述，敘明其如何無從為有罪之確信，因
    而為無罪之判決，尚不得任意指為違法；最高法院46年台上
    字第809號、76 年台上字第4986號亦分別著有判例。又，施
    用毒品者，其所稱向某人購買之供述，須補強證據以擔保其
    供述之真實性。良以施用毒品者其供述之憑信性本不及於一
    般人，況施用毒品者其供出來源，因而破獲者，法律復規定
    得減輕其刑，其有為偵查機關誘導、或為邀輕典而為不實之
    陳述之可能，其供述之真實性自有合理之懷疑。是本院一貫
    之見解，認施用毒品者關於其向某人購買毒品之供述，必須
    補強證據佐證，以擔保其供述之真實性，俾貫澈刑事訴訟無
    罪推定及嚴格證明之基本原則。又關於毒品施用者其所稱向
    某人購買毒品之供述，必須補強證據佐證，係指毒品購買者
    之供述縱使並無瑕疵，仍須補強證據佐證而言，以擔保其供
    述之真實性。該所謂補強證據，必須與施用毒品者關於相關
    毒品交易之供述，具有相當程度之關連性，且足使一般人對
    於施用毒品者之供述無合理之懷疑存在，而得確信其為真實
    ，始足當之。若毒品購買者之供述證據，本身已有重大瑕疵
    ，依嚴格證明之法則，苟已無法憑為犯罪事實之認定時，自
    無再論補強證據之必要，其理甚明（95年台上字第6850號判
    決意旨參照）。
三、公訴人認被告被告甲○○涉有上揭販賣第一級毒品罪嫌，無
    非以被告演於警詢、檢察官偵查中曾供承有販賣第一級毒品
    予乙○○，證人乙○○於警詢及檢察官偵查中亦曾供述有向
    被告購買海洛因，為其主要之論據。惟查：
(一)證人乙○○於警詢中供陳：（問：妳稱向甲○○購買10多次
    海洛因毒品，分別於何時？何處所？）我時間已不記得，只
    知約2至3天一次，地點都與他約在臺北市中山區○○○路47
    2號2樓（公共逃生樓梯間）云云（見偵查卷第33頁）；於檢
    察官偵查中具結供證：其自96年7、8月間起至為警查獲前，
    即以0000000000號行動電話號碼與被告所使用之0000000000
    號行動電話聯絡購買海洛因，被告常打電話來詢問其還要不
    要買海洛因，大約隔3天就要用一包大約500元量的海洛因，
    在這段期間共向被告購買海洛因40幾次，幾乎都買500 元，
    有時買1000元，但因其沒有錢，所以買1000元次數很少等語
    （見偵查卷第69頁）。觀諸證人乙○○之先後供證，渠於警
    詢中供陳：向被告購買10多次海洛因；在檢察官偵查中供證
    ：其自96年7、8 月間起至為警查獲前，大約隔3天就要用一
    包大約500 元量的海洛因，這段期間共向被告購買海洛因40
    幾次；其所供購買次數差距頗大，自係有重大之瑕疵（與被
    告供述交付3次海洛因之基本事實相符部分，業經認定）。
    且遍閱全卷，又查無其他與前開毒品交易供述具有相當程度
    關連性之補強證據，足以擔保證人乙○○供述之真實性；揆
    諸首揭說明，尚難以證人乙○○此部分所為單一有重大瑕疵
    之供證，執為被告涉有此部分販賣第一級毒品犯行論罪科刑
    之依據。
(二)觀諸被告前開於警詢、檢察官偵查中所供述販賣第一級毒品
    海洛因予乙○○之供述，關於次數部分或稱5、6 次，或稱3
    、4次，關於金額或稱500元、或稱1000 元、或稱300元，其
    先後陳述亦不一致，而除前開經認定被告以500 元原價轉讓
    海洛因3次予乙○○外，被告並未自白販賣第一級毒品。
(三)綜上所述，檢察官對於此部分起訴之犯罪事實，所提出之證
    據，尚無從說服法院以形成被告有罪之心證，基於無罪推定
    之原則，自應為被告無罪判決之諭知。
四、此外，復查無其他積極證據足資證明被告有公訴人所指之此
    部分販賣第一級毒品犯行，被告此部分之犯罪尚屬不能證明
    。原審未及詳查，遽予論罪科刑，自有未當。被告之上訴意
    旨，執以指摘原判決此部分不當，為有理由，應由本院將原
    判決此部分撤銷，改為被告無罪之諭知。
據上論斷，應依刑事訴訟法第369條第1項前段、第364條、第299
條第1項前段、第300條、第301條第1項，毒品危害防制條例第8
條第1項、第19條第1項，刑法第51條第5款，判決如主文。
本案經檢察官吳茂松到庭執行職務。
中    華    民    國    99    年    1     月    21    日
                  刑事第五庭  審判長 法  官  高明哲
                                     法  官  高玉舜
                                     法  官  劉秉鑫
以上正本證明與原本無異。
如不服本判決，應於收受送達後10日內向本院提出上訴書狀，其
未敘述上訴之理由者並得於提起上訴後10日內向本院補提理由書
（均須按他造當事人之人數附繕本）「切勿逕送上級法院」。
                                     書記官  蔡宜蓁
中    華    民    國    99    年    1     月    22    日
附錄：本案論罪科刑法條全文
毒品危害防制條例第8條第1項。
轉讓第一級毒品者，處1年以上7年以下有期徒刑，得併科新臺幣
1百萬元以下罰金。
轉讓第二級毒品者，處6月以上5年以下有期徒刑，得併科新臺幣
70萬元以下罰金。
轉讓第三級毒品者，處3年以下有期徒刑，得併科新臺幣30萬元
以下罰金。
轉讓第四級毒品者，處1年以下有期徒刑，得併科新臺幣10萬元
以下罰金。
前四項之未遂犯罰之。
轉讓毒品達一定數量者，加重其刑至二分之一，其標準由行政院
定之。
附表
┌──┬────────────────────────────────┐
│編號│主文                                                            │
├──┼────────────────────────────────┤
│1   │甲○○販賣第一級毒品，處有期徒刑拾伍年，犯罪所得新臺幣伍佰元沒收│
│    │之，如全部或一部不能沒收時，以其財產抵償之。                    │
├──┼────────────────────────────────┤
│2   │甲○○販賣第一級毒品，處有期徒刑拾伍年，犯罪所得新臺幣伍佰元沒收│
│    │之，如全部或一部不能沒收時，以其財產抵償之。                    │
├──┼────────────────────────────────┤
│3   │甲○○販賣第一級毒品，處有期徒刑拾伍年，犯罪所得新臺幣伍佰元沒收│
│    │之，如全部或一部不能沒收時，以其財產抵償之。                    │
├──┼────────────────────────────────┤
│4   │甲○○販賣第一級毒品，處有期徒刑拾伍年，犯罪所得新臺幣伍佰元沒收│
│    │之，如全部或一部不能沒收時，以其財產抵償之。                    │
├──┼────────────────────────────────┤
│5   │甲○○販賣第一級毒品，處有期徒刑拾伍年，犯罪所得新臺幣伍佰元沒收│
│    │之，如全部或一部不能沒收時，以其財產抵償之。                    │
├──┼────────────────────────────────┤
│6   │甲○○販賣第一級毒品，處有期徒刑拾伍年，犯罪所得新臺幣伍佰元沒收│
│    │之，如全部或一部不能沒收時，以其財產抵償之。                    │
├──┼────────────────────────────────┤
│7   │甲○○販賣第一級毒品，處有期徒刑拾伍年，犯罪所得新臺幣伍佰元沒收│
│    │之，如全部或一部不能沒收時，以其財產抵償之。                    │
├──┼────────────────────────────────┤
│8   │甲○○販賣第一級毒品，處有期徒刑拾伍年，犯罪所得新臺幣伍佰元沒收│
│    │之，如全部或一部不能沒收時，以其財產抵償之。                    │
├──┼────────────────────────────────┤
│9   │甲○○販賣第一級毒品，處有期徒刑拾伍年，犯罪所得新臺幣伍佰元沒收│
│    │之，如全部或一部不能沒收時，以其財產抵償之。                    │
├──┼────────────────────────────────┤
│10  │甲○○販賣第一級毒品，處有期徒刑拾伍年，犯罪所得新臺幣伍佰元沒收│
│    │之，如全部或一部不能沒收時，以其財產抵償之。                    │
├──┼────────────────────────────────┤
│11  │甲○○販賣第一級毒品，處有期徒刑拾伍年，犯罪所得新臺幣伍佰元沒收│
│    │之，如全部或一部不能沒收時，以其財產抵償之。                    │
├──┼────────────────────────────────┤
│12  │甲○○販賣第一級毒品，處有期徒刑拾伍年，犯罪所得新臺幣伍佰元沒收│
│    │之，如全部或一部不能沒收時，以其財產抵償之。                    │
├──┼────────────────────────────────┤
│13  │甲○○販賣第一級毒品，處有期徒刑拾伍年，犯罪所得新臺幣伍佰元沒收│
│    │之，如全部或一部不能沒收時，以其財產抵償之。                    │
├──┼────────────────────────────────┤
│14  │甲○○販賣第一級毒品，處有期徒刑拾伍年，犯罪所得新臺幣伍佰元沒收│
│    │之，如全部或一部不能沒收時，以其財產抵償之。                    │
├──┼────────────────────────────────┤
│15  │甲○○販賣第一級毒品，處有期徒刑拾伍年，犯罪所得新臺幣伍佰元沒收│
│    │之，如全部或一部不能沒收時，以其財產抵償之。                    │
├──┼────────────────────────────────┤
│16  │甲○○販賣第一級毒品，處有期徒刑拾伍年，犯罪所得新臺幣伍佰元沒收│
│    │之，如全部或一部不能沒收時，以其財產抵償之。                    │
├──┼────────────────────────────────┤
│17  │甲○○販賣第一級毒品，處有期徒刑拾伍年，犯罪所得新臺幣伍佰元沒收│
│    │之，如全部或一部不能沒收時，以其財產抵償之。                    │
├──┼────────────────────────────────┤
│18  │甲○○販賣第一級毒品，處有期徒刑拾伍年，犯罪所得新臺幣伍佰元沒收│
│    │之，如全部或一部不能沒收時，以其財產抵償之。                    │
├──┼────────────────────────────────┤
│19  │甲○○販賣第一級毒品，處有期徒刑拾伍年，犯罪所得新臺幣伍佰元沒收│
│    │之，如全部或一部不能沒收時，以其財產抵償之。                    │
├──┼────────────────────────────────┤
│20  │甲○○販賣第一級毒品，處有期徒刑拾伍年，犯罪所得新臺幣伍佰元沒收│
│    │之，如全部或一部不能沒收時，以其財產抵償之。                    │
├──┼────────────────────────────────┤
│21  │甲○○販賣第一級毒品，處有期徒刑拾伍年，犯罪所得新臺幣伍佰元沒收│
│    │之，如全部或一部不能沒收時，以其財產抵償之。                    │
├──┼────────────────────────────────┤
│22  │甲○○販賣第一級毒品，處有期徒刑拾伍年，犯罪所得新臺幣伍佰元沒收│
│    │之，如全部或一部不能沒收時，以其財產抵償之。                    │
├──┼────────────────────────────────┤
│23  │甲○○販賣第一級毒品，處有期徒刑拾伍年，犯罪所得新臺幣伍佰元沒收│
│    │之，如全部或一部不能沒收時，以其財產抵償之。                    │
├──┼────────────────────────────────┤
│24  │甲○○販賣第一級毒品，處有期徒刑拾伍年，犯罪所得新臺幣伍佰元沒收│
│    │之，如全部或一部不能沒收時，以其財產抵償之。                    │
├──┼────────────────────────────────┤
│25  │甲○○販賣第一級毒品，處有期徒刑拾伍年，犯罪所得新臺幣伍佰元沒收│
│    │之，如全部或一部不能沒收時，以其財產抵償之。                    │
├──┼────────────────────────────────┤
│26  │甲○○販賣第一級毒品，處有期徒刑拾伍年，犯罪所得新臺幣伍佰元沒收│
│    │之，如全部或一部不能沒收時，以其財產抵償之。                    │
├──┼────────────────────────────────┤
│27  │甲○○販賣第一級毒品，處有期徒刑拾伍年，犯罪所得新臺幣伍佰元沒收│
│    │之，如全部或一部不能沒收時，以其財產抵償之。                    │
├──┼────────────────────────────────┤
│28  │甲○○販賣第一級毒品，處有期徒刑拾伍年，犯罪所得新臺幣伍佰元沒收│
│    │之，如全部或一部不能沒收時，以其財產抵償之。                    │
├──┼────────────────────────────────┤
│29  │甲○○販賣第一級毒品，處有期徒刑拾伍年，犯罪所得新臺幣伍佰元沒收│
│    │之，如全部或一部不能沒收時，以其財產抵償之。                    │
├──┼────────────────────────────────┤
│30  │甲○○販賣第一級毒品，處有期徒刑拾伍年，犯罪所得新臺幣伍佰元沒收│
│    │之，如全部或一部不能沒收時，以其財產抵償之。                    │
├──┼────────────────────────────────┤
│31  │甲○○販賣第一級毒品，處有期徒刑拾伍年，犯罪所得新臺幣伍佰元沒收│
│    │之，如全部或一部不能沒收時，以其財產抵償之。                    │
├──┼────────────────────────────────┤
│32  │甲○○販賣第一級毒品，處有期徒刑拾伍年，犯罪所得新臺幣伍佰元沒收│
│    │之，如全部或一部不能沒收時，以其財產抵償之。                    │
├──┼────────────────────────────────┤
│33  │甲○○販賣第一級毒品，處有期徒刑拾伍年，犯罪所得新臺幣伍佰元沒收│
│    │之，如全部或一部不能沒收時，以其財產抵償之。                    │
├──┼────────────────────────────────┤
│34  │甲○○販賣第一級毒品，處有期徒刑拾伍年，犯罪所得新臺幣伍佰元沒收│
│    │之，如全部或一部不能沒收時，以其財產抵償之。                    │
├──┼────────────────────────────────┤
│35  │甲○○販賣第一級毒品，處有期徒刑拾伍年，犯罪所得新臺幣伍佰元沒收│
│    │之，如全部或一部不能沒收時，以其財產抵償之。                    │
├──┼────────────────────────────────┤
│36  │甲○○販賣第一級毒品，處有期徒刑拾伍年，犯罪所得新臺幣伍佰元沒收│
│    │之，如全部或一部不能沒收時，以其財產抵償之。                    │
├──┼────────────────────────────────┤
│37  │甲○○販賣第一級毒品，處有期徒刑拾伍年，犯罪所得新臺幣伍佰元沒收│
│    │之，如全部或一部不能沒收時，以其財產抵償之。                    │
├──┼────────────────────────────────┤
│38  │甲○○販賣第一級毒品，處有期徒刑拾伍年，犯罪所得新臺幣伍佰元沒收│
│    │之，如全部或一部不能沒收時，以其財產抵償之。                    │
├──┼────────────────────────────────┤
│39  │甲○○販賣第一級毒品，處有期徒刑拾伍年，犯罪所得新臺幣伍佰元沒收│
│    │之，如全部或一部不能沒收時，以其財產抵償之。                    │
├──┼────────────────────────────────┤
│40  │甲○○販賣第一級毒品，處有期徒刑拾伍年，犯罪所得新臺幣伍佰元沒收│
│    │之，如全部或一部不能沒收時，以其財產抵償之。                    │
└──┴────────────────────────────────┘
附件：被告警詢錄影譯文（見原審卷第253-255頁）
    警：你總共賣海洛英毒品給乙○○幾次？你賣她幾次？
    楊：5、6次。
    警：時間你記得嗎？
    楊：不記得了，2、3天拿一次。
    警：都是約在那裡拿，是不是？都約在樓梯口那裡拿，是不
        是？
    楊：對。
    警：她每次都跟你拿多少？
    楊：不一定，300、500、400。
    警：不一定，對啊，你說，不要緊。
    楊：300、400、500，有時候沒有拿。
    警：沒有拿是怎麼樣？用欠的？
    楊：對，欠著，現在...。
    警：有300，有300、有400、有500，有時候她又欠你錢
        ，沒有給你錢。
    楊：對啊。
    警：她也用欠的就對了？是不是？
    楊：對。
    警：你賣4號多久了？你已經賣多久了？你賣4號已經賣多久
        了？
    楊：吃都沒吃多久，哪會賣多久...。
    警：我在問你嘛，你說到那邊去。
    楊：只有吃沒有賣啦。
    警：現在你說我沒賣，現在是賣多久嘛？沒有吃沒有賣，賣
        是賣多久啊？1個月？2個月？
    楊：沒有啦，哪有。
    警：1個禮拜？2個禮拜？
    楊：她跟我批這幾次而已，我根本就沒有在賣，吃不起還賣
        。
    警：只有這5、6次而已？
    楊：對啦，她就這幾次跟我批而已啦，我就不用找這個麻煩
        了。
    警：你有賣給誰？
    楊：沒有啦。
    警：只有賣給她而已？
    楊：對，又沒有在賣，要賣給誰。
    （略）
    警：你賣4號給乙○○，你獲利的狀況，你賺多少？
    楊：我算一算賠錢，我沒有...。
    警：你不要算那個，她欠的歸欠的，人家都有給你，你有賺
        多少？
    楊：啊都拿不夠錢啊。
    警：對嘛，我說人家都有給你，她向你買，都有給你錢，欠
        的歸欠的喔。
    楊：如果有本錢，我最高興。
    警：我說，你沒有聽懂我說的意思。
    楊：她向別人拿是500，她向我拿300欠200。
    警：那欠的先不要算，她如果都有拿足夠給你，你有賺嗎？
    楊：有拿足夠給我，也沒有賺。
    警：為什麼沒有賺？
    楊：...她就是用比較少的錢買。
    警：啊沒有賺你是，什麼是用比較少的錢買？用比較少的錢
        買，你會給她原來的量嗎？
    楊：啊，我我，說說說。
    警：你說一個比較合理的嘛。
    楊：我這樣幫忙她，又。
    警：我不騙你。
    楊：又來貼錢，自己又...真的，我...。
    警：不然你剛剛跟我們說賺1千多元是什麼事情，你跟我說
        ？
    楊：那是說她如果這樣拿來，剛剛說拿2千多，對不對，也
        有賺個2、300塊，對不對，啊你沒有。
    警：因為她都有欠你的錢，因為拿給她，她都有欠你的錢，
        所以到現在，你賣給她，你沒有賺？
    楊：對啦，就是這樣。
    警：如果都有拿給你，你有多少賺一些。
    楊：對啊，她如果拿足夠，就有賺，啊你拿這樣，我好幾次
        說，你找別人啦，她就一定要找我，對不對，我就不要
        講，賒成這樣，一些錢又被這個欠那個欠，對不對，這
        樣子欠，哼，...，上個禮拜，沒有死，上個禮拜，滴
        點滴，滴將近20幾個鐘頭。」
    （略）
    警：你先聽我說嘛，我們先針對問題，你要說那個，等一下
        問完再說嘛，好嗎？我問你賣4號給乙○○這個女人，
        你賺多少？你先聽我說嘛，你說這5、6次賣給她，她都
        欠你的錢，沒有給你，所以你都沒有賺？
    楊：對啦，就是這樣。
    警：她如果全部都有給你，你差不多有賺1千多塊？
    楊：對啊，她沒有拿給我。
    警：對嘛，現在我這樣子打，這樣子寫還不清楚？她都欠你
        的錢，沒有給你，所以你沒有賺嘛。
    楊：對啦。
    警：她如果都有給你，你才有賺1千多塊嘛？是不是這樣？
    楊：（點頭）
    警：你都沒有賣給別人？
    楊：批卻變成...。
    警：你不知道批是賣喔？
    楊：我去好幾趟，7、8趟，都是賒的，4元、3元、5元。


司法院資訊處製作；財團法人民間司法改革基金會備份。
